臺灣屏東地方法院刑事判決　　　　　　　100年度易字第852號
公　訴　人　臺灣屏東地方法院檢察署檢察官
被　　　告　郭坤泰
上列被告因違反毒品危害防制條例案件，經檢察官提起公訴（10
0 年度毒偵字第882 號），茲因被告就被訴事實為有罪之陳述，
經告知簡式審判程序意旨並聽取公訴人及被告之意見後，本院裁
定依簡式審判程序審理，判決如下：
    主  文
郭坤泰施用第二級毒品，累犯，處有期徒刑陸月，如易科罰金，
以新臺幣壹仟元折算壹日。
    事  實
一、郭坤泰前於民國96年間因傷害案件，經本院以96年度簡字第
    1853號判決判處有期徒刑4 月，減為有期徒刑2 月，如易科
    罰金以新台幣1,000 元折算1 日確定，並於97年3 月13日易
    科罰金執行完畢。復因施用毒品案件，經觀察、勒戒，認無
    繼續施用毒品之傾向，於99年2 月26日執行完畢釋放，並由
    臺灣屏東地方法院檢察署檢察官以99年度毒偵緝字第12號、
    99年度毒偵字第42 2號為不起訴處分確定。
二、詎仍不知悔改，明知甲基安非他命屬第二級毒品，不得持有
    及施用，仍基於施用第二級毒品甲基安非他命之犯意，於10
    0 年1 月22日13時許，在臺南市永康區某加油站廁所內，以
    將甲基安非他命置於玻璃球吸食器內，用火燃燒烤成煙狀後
    ，再吸食其煙霧之方式，施用第二級毒品甲基安非他命1 次
    。嗣於100 年1 月23日18時許，在屏東縣內埔鄉○○村○○
    路223 巷40號前，因另案通緝而為警查獲，並經其同意採尿
    送驗，檢出甲基安非他命陽性反應，而查悉上情。
二、案經屏東縣政府警察局內埔分局報告臺灣屏東地方法院檢察
    署檢察官偵查起訴。
    理  由
一、本件被告所犯係死刑、無期徒刑、最輕本刑為3 年以上有期
    徒刑以外之罪，其於本院審理時就前揭被訴事實為有罪之陳
    述，經告知簡式審判程序之旨，並聽取其與公訴人之意見後
    ，本院認無不得或不宜改依簡式審判程序進行之處，爰依刑
    事訴訟法第273 條之1 第1 項、第284 條之1 ，裁定依簡式
    審判程序審理；又簡式審判程序之證據調查，依刑事訴訟法
    第273 條之2 規定，不受同法第159 條第1 項審判外陳述排
    除之限制，再被告對於卷內之各項證據，亦不爭執證據能力
    ，故卷內所列之各項證據，自得作為證據，合先敘明。
二、前揭施用第二級毒品甲基安非他命之犯罪事實，業據被告郭
    坤泰於警詢及本院審理時自承不諱，復有屏東縣政府警察局
    內埔分局辦理煙毒麻醉藥品案尿液送驗受檢人員真實姓名對
    照表、尿液初步檢驗報告單、台灣檢驗科技股份有限公司濫
    用藥物檢驗報告各1 紙在卷可稽，足認被告自白施用甲基安
    非他命與事實相符，應可採信。
三、查本件被告前因施用毒品案件，經觀察、勒戒，認無繼續施
    用毒品之傾向，於99年2 月26日執行完畢釋放，並由臺灣屏
    東地方法院檢察署檢察官以99年度毒偵緝字第12號、99年度
    毒偵字第422 號為不起訴處分確定，此有臺灣高等法院被告
    前案紀錄表附卷可考，被告於上開觀察、勒戒執行完畢後於
    5 年內再犯本次毒品危害防制條例第10條之罪，自非屬毒品
    危害防制條例第20條第3 項所定「5 年後再犯」之情形，而
    應依法追訴處罰。綜此，本件事證已臻明確，被告施用毒品
    甲基安非他命之犯行，洵堪認定，應依法論科。
四、按甲基安非他命屬毒品危害防制條例第2 條第2 項第2 款規
    定之第二級毒品，不得持有及施用，核被告郭坤泰所為，係
    犯同條例第10條第2 項之施用第二級毒品罪。被告上開施用
    甲基安非他命前後之持有第二級毒品之低度行為，為其施用
    之高度行為所吸收，不另論罪。另被告有如前揭犯罪事實欄
    所述之經有期徒刑宣告及執行完畢之情形，有前開臺灣高等
    法院被告前案紀錄表附卷可稽，其於有期徒刑執行完畢後5
    年以內，故意再犯本件為有期徒刑以上之罪，構成累犯，應
    依刑法第47條第1 項規定加重其刑。爰審酌被告前已因施用
    毒品犯行經觀察、勒戒之執行，竟仍故態復萌，復行施用毒
    品不輟，無視於毒品對於自身健康之戕害及國家對於杜絕毒
    品犯罪之禁令，足認非予以適當刑罰不足以禁絕；惟衡酌施
    用毒品係屬自戕行為，被告犯罪手段尚屬平和，亦未因此而
    危害他人，所生損害尚非鉅大，而被告犯後於本院審理時已
    坦承犯行，尚有悔意之犯罪後態度，暨施用毒品者均有相當
    程度之成癮性及心理依賴，其犯罪心態與一般刑事犯罪之本
    質並不相同，應側重適當之醫學治療及心理矯治為宜，及其
    智識程度、家庭經濟狀況暨其犯罪動機、目的、手段等一切
    情狀，量處如主文所示之刑，並諭知易科罰金之折算標準，
    以資懲儆。未扣案而供被告本件施用甲基安非他命使用之玻
    璃球，除據被告供稱於查獲前已經丟棄而滅失，依現有卷證
    復不能證明其尚存在，爰不另為沒收之諭知，附此敘明。
據上論斷，應依刑事訴訟法第273 條之1 第1 項、第299 條第1
項前段，毒品危害防制條例第10條第2 項，刑法第11條、第41條
第1 項、第47條第1 項，判決如主文。
本案經檢察官潘國威到庭執行職務。
中    華    民    國   100    年    10    月    12    日
                  刑事第一庭    法  官  陳茂亭
以上正本證明與原本無異。
如不服本判決應於收受判決後10日內向本院提出上訴書狀，並應
敘述具體理由；其未敘述上訴理由者，應於上訴期間屆滿後20日
內向本院補提理由書（均須按他造當事人之人數附繕本）「切勿
逕送上級法院」。
中    華    民    國   100    年    10    月    12    日
                                書記官  黃佳惠
附錄本案論罪科刑法條：
毒品危害防制條例第10條
施用第一級毒品者，處 6 月以上 5 年以下有期徒刑。
施用第二級毒品者，處 3 年以下有期徒刑。